# 固定资产减值后的折旧计算

提问人：shuihu19810817 时间：2012-03-24 20:50:50
陈老师您好： 1. 一项固定资产使用寿命是 10 年采用双倍余额递减法提折旧，前八年每年折旧率为20%，第五年末减值，减值后，第六、七、八年每年折旧率是20%，还是要重新计算，即2/5=40%，请陈老师解答谢谢！ 2.年数总和法，假设私用您先 5年，第三年末减值，减值后第一您折旧率应该是2/3,最后一年是1/3，老师您觉得是否正确，谢谢解答！

回答人：chenyiwei
在固定资产发生减值后，应当把计提减值准备后的帐面价值在剩余折旧年限内折旧完毕，这应当是一个重新分配的过程。建议根据减值后的帐面价值和剩余年限重新计算年折旧额，而不要沿用以前的折旧率。另外，折旧方法应体现固定资产中所包含的经济利益的实现方式，减值准备的计提是否说明经济利益实现方式发生改变，也应注意。

提问人：120887634 时间：2012-03-25 22:07:56
回复 chenyiwei 的帖子
我想请教一下陈老师一个问题：
就是去年中报时被审计单位有一个尾矿库计提了减值准备，在年报时，对于该尾矿库后半年应该继续计提折旧，公司卡片账中也录入了并计提折旧；但是在披露附注给被审计单位看后，公司说该尾矿库不应计提折旧，项目经理看了也说不用计提，我当时一直很疑惑。固定资产计提减值准备后应该按照新的使用寿命继续计提折旧，您说对吗？

回答人：chenyiwei
不清楚具体情况？

提问人：120887634 时间：2012-03-26 09:33:23
回复 chenyiwei 的帖子
具体的情况我也不是很清楚，当时是公司人员与项目经理沟通的。像我说的上述情况，一般在哪些条件下计提减值准备后不用计提折旧？是不是尾矿库闭库，没有使用价值了才不计提折旧？我也和项目经理现场观察了那个尾矿库，那是新修建的并部分投入使用，只有小部分的堤坝未完成。

回答人：chenyiwei
只要折旧尚未全部提足，且目前仍在使用中的，则仍应提取折旧。当然，减值准备是否应当计提和计提是否充分的评价是另外一个问题。

提问人：qjr1124 时间：2012-04-10 13:44:05
回复 chenyiwei 的帖子
"是一个重新分配的过程"
理由是不是说资产的账面价值才是最终可实现价值，所以折旧（消耗）就是最新的账面价值来计算。

回答人：chenyiwei
折旧的本质就是如何把资产成本在多个受益期间之间以系统、合理的方式分摊的问题，所以折旧的本质是一种成本分配，而不是对资产按照现时市价的重新计量。关注的是分摊结果的合理性，而不是折余价值是否接近于市价。